# 未实现内部损益交易抵消在个别报表不做会计分录，以后查账如何追溯？

提问人：wufaxian 时间：2019-11-08 06:30:25
在个别报表中，应该是根据被投资单位实现的净利润剔除内部交易未实现的损益，不管是顺流交易还是逆流交易，对于未实现的内部交易损益都是要扣除的，但是不需要编制抵消分录。
讲课时的方法，根据联营公司的净利润加减投资日公允 “高估” 的资产在本期的折旧货摊销额扣除为实现内部损益，然后将结果直接贷记投资收益，借记长投。但是这个计算过程不做分录。以后要查账或会计工作交接。不容易理解这个数字是如何计算出来的，这怎么解？为什么不做几笔分录呢？

回答人：chenyiwei
这种情况，对被投资企业可辨认资产在投资取得日的公允价值及其后续摊销调整情况、内部交易损益的发生和后续实现情况等，都需要设置备查簿予以记录，否则是会影响日后的连续会计处理。